臺灣雲林地方法院交通事件裁定　　　　　　　　　　　九十三年度交聲字第六八號
　　移 送機 關　公路總局雲林監理站
　　異　議　人　甲○○
右列受處分人因違反道路交通管理處罰條例案件，對於移
雲監五字第裁７２－Ｙ00000000號裁決書之處分，聲明異議，本院裁定如左
：
        主  文
異議駁回。
        理  由
一、聲明異議意旨略以：移送機關裁決書所指違規事件發生時，並非異議人騎乘該機
    車，乃因被偷騎外出，發生違規情事，對此聲明異議。
二、按汽車（包括機器腳踏車）駕駛人不服指揮稽查而逃逸，當場不能或不宜攔截制
    單舉發者，得對汽車所有人逕行舉發；機器腳踏車駕駛人未依規定戴安全帽者，
    處駕駛人新台幣五百元罰鍰；又汽車駕駛人，駕駛汽車有違反本條例之行為，經
    交通勤務警察稽查，拒絕停車接受稽查而逃逸者，除按各該條規定處罰外，處新
    台幣三千元以上六千元以下罰鍰，道路交通管理處罰條例第三條第八款、第七條
    之二第一項第四款、第三十一條第六項、第六十條第一項分別定有明文。
三、本件異議人到庭陳稱：我的機車（車號ＷＧＩ－八一六號）於民國八十九年六月
    二十日下午二點多，放在田裡被竊，我用走的回家再騎腳踏車要去報案，約下午
    三、四點騎到莿桐派出所的路邊，發現我的機車在路邊，就沒去報案，便將機車
    牽回家，我再回去載我小孩來騎腳踏車，機車失竊這件事沒有人可以做證，這機
    車平常均係我在騎，是山葉、黑綠色，平常騎機車我都有戴安全帽云云。證人盧
    榮吉即現場舉發警員則到庭證稱：本件是我與陳俊雄警員舉發，我們有攔查的動
    作，但他不停車，˙˙˙，我們就確認車號，一定是未戴安全帽才攔查，當場有
    辨別、記明違規車輛之廠牌及顏色，˙˙˙˙，我忘記當時記在那裡，我們會順
    手在違規單上記明，舉發違規通知單上記載的「三葉」、「綠色」是當場記明的
    ，若廠牌跟我們查起來不符合我們就不舉發，通知單上記載駕駛人性別「男」是
    陳俊雄寫的，我是有看見駕駛人不服欄停逃逸，是男是女我忘記了，我有查過這
    部車子，該車有三件違規未戴安全帽尚未結案等語。由上述異議人陳述之內容，
    已可知異議人之說法非常不合常情，小偷如何偷騎了異議人之機車經過一段路後
    ，即又放棄該車輛，將機車棄置路邊，實在令人質疑，且異議人如何能肯定失竊
    又尋獲機車的時間即係在舉發違規之時點範圍內，並偷竊機車之人是有未戴安全
    帽等違規之情事，均令法院懷疑異議人意在推卸責任。又異議人若真係於發現機
    車後，騎乘機車回家，復搭載其小孩前去發現機車棄置地點處騎乘腳踏車，至少
    其小孩應可證述當時機車失而復得之狀況，惟異議人卻又向法院表示無人可以證
    明其機車失竊又發現之事，顯然異議人之陳述是無從證明，經參酌證人盧榮吉之
    上述證詞，法院認異議人之說法無法令法院接受，應係編撰而來。
三、經本院函詢本件車號ＷＧＩ－八一六號機車之違規紀錄，發現除本件未戴安全帽
    之違規外，該機車另被警方逕行舉發駕駛人未戴安全帽有三件，日期分別為八十
    七年十一月二十二日、八十八年八月八日、八十八年八月二十五日，且均仍未結
    案，此有雲林監理站九十三年四月二十七日函文及所附歷年交通違規紀錄一覽表
    、舉發違規通知單等在卷可憑。異議人於庭訊中亦陳稱該車平日均其使用。是上
    述遭警逕行舉發未戴安全帽之駕駛人，當均係異議人無誤。則參諸異議人之交通
    違規紀錄，再參酌一般人為警逕行舉發未戴安全帽駕駛機車之比例應屬甚低之情
    況，可認異議人是有未戴安全帽駕車之慣行。復經審酌異議人上述主張是屬事後
    編撰，法院認定異議人即為本件違規之駕駛人。因此，裁罰機關以異議人駕駛機
    車未戴安全帽、不服從交通勤務警察指揮為由，依據道路交通管理處罰條例第三
    十一條第三項、第六十條第二項第一款（不服從交通勤務警察之指揮稽查）之規
    定，處罰異議人新台幣二千三百元（未戴安全帽新台幣五百元、不服從指揮稽查
    新台幣一千八百元），於法尚屬無違。本件異議人之主張為無理由，應予駁回。
據上論斷，應依道路交通管理處罰條例第八十七條第二項、道路交通案件處理辦法第
十九條，裁定如主文。
中      華      民      國      九十三      年    六    月    二十五    日
                                         臺灣雲林地方法院刑事第一庭
                                             法  官  侯廷昌
右正本證明與原本無異。
如不服本裁定，應於裁定送達後五日內向本院提出抗告狀。
                                             書記官  黃秋萍
中      華      民      國      九十三      年    六    月    二十五    日
